---
title: "Sysselsatta i `r studreg`"
author: "Region Skåne,  Enheten för Samhällsanalys"
date: '`r Sys.Date()`'
output:
  html_document:
    css: kommun.css
    fig_height: 4
    fig_width: 6.4
    smart: no
    toc: yes
    toc_float: yes
  word_document:
    toc: yes
---
<img src="picts/logo.svg" height="85" width="85" style="position:absolute;top:5px;right:5px;" />

```{r load_lib, echo=FALSE , warning=FALSE, message=FALSE, results = 'hide'}

# "Sysselsatta i `r studreg`"

library(knitr)
library(markdown)
library(DT)
library(tidyverse)
library(scales)
library(readxl)

# studreg <- "Stockholms län"

```


```{r funktioner, echo=FALSE , warning=FALSE, message=FALSE, results = 'hide'}

# Funktionen beräknar höjd när antalet staplar varierar i digram med horisontella staplar. Om det till exempel endast finns 
# sysselsatta inom två näringsgrenar (när normalfallet är 16) vill man inte att hela det vertikala utrymmet ska fyllas
# med två jättebreda staplar.

ffigHeight <- function(antRader) {
  hojd <- (2.7 + antRader * 0.6) / 2.54
  return(hojd)
}

```


# Sysselsättning

Det här är en demonstration av hur man kan gernerera rapporter i R med hjälp av markdown. Av koden framgår också hur man får in en logga och skapar en innehållsförteckning.


```{r skapa_dia, echo=FALSE , warning=FALSE, message=FALSE, results = 'hide'}
source("script/fsys.R", encoding = 'UTF-8')
lsys_dia <- fsys(studreg, ant_jfr = 3)
```

## Sysselsättningsutveckling över tid

Så här ser sysselsättningsutvecklingen ut:

```{r dia_sys_ar,   echo=FALSE , warning=FALSE, message=FALSE, fig.height=3.5}
lsys_dia$plot_sys_ar

```

Nedan visas sysselsättningsutvecklingen i `r studreg` vad avser sysselsättningen över tid och branschfördelad sysselsättning för senast tillgängliga år. Uppgifterna avser dagbefolkning. Data kan uppdateras genom att köra scriptet "uppdatera_sys.R", vilket finns i katalogen "update".

## Sysselsättning per bransch


Följande text är autogenererad med hjälp av funktionen ftext_rang_antal som anropas i scriptet fsys.R:`r lsys_dia$txt_bransch`

Så här ser den branschfördelade sysselsättningen ut:

```{r dia_sys_bransch,   echo=FALSE , warning=FALSE, message=FALSE, fig.height=6.5}
lsys_dia$plot_sys_bransch

```


# Avslutning

Det här stycket finns med för att skapa en rubrik till i innehållsförteckningen!